【裁判字號】    94,上更(一)緝,7
【裁判日期】    950907
【裁判案由】    偽造有價證券等
【裁判全文】
臺灣高等法院刑事判決             94年度上更(一)緝字第7號
上  訴  人  臺灣板橋地方法院檢察署檢察官
上  訴  人
即  被  告  史濟
選任辯護人  李樂濟律師
上列上訴人因被告偽造有價證券等案件，不服臺灣板橋地方法院
89 年度訴更字第8號，中華民國90年7月10日第一審判決（起訴
案號：臺灣板橋地方法院檢察署88年偵字第14079號、14986號、
88年度偵續字第246號），提起上訴，判決後，經最高法院發回
更審，本院判決如下：
    主  文
上訴駁回。
    事  實
一、史濟係分別設於台北縣土城市○○路七十號「蓮華中醫診所
    」、台北縣土城市○○路○段二十二號「遠東中醫診所」及
    台北縣土城市○○路六十六號「中興中醫診所」之實際負責
    人，並負責前開三家診所之財務管理，且先後自民國八十七
    年五月、九月及八十八年一月間起，分別聘請丙○○為「蓮
    華中醫診所」之負責醫師、鍾玉波為「遠東中醫診所」之負
    責醫師、丁○○為「中興中醫診所」之負責醫師，負責替病
    人看診。史濟明知伊以「蓮華中醫診所」及丙○○名義在上
    海商業儲蓄銀行土城分行（以下簡稱：上海銀行土城分行）
    所開設之帳號為一六七七八號之支票存款帳戶及以「中興中
    醫診所」及丁○○名義在彰化商業銀行土城分行（以下簡稱
    ：彰化銀行土城分行）所開設帳號為０三─二一四三九─九
    ─０號之支票存款帳戶，僅供「蓮華中醫診所」、「中興中
    醫診所」購入藥品及醫療器材支付廠商貨款之用，竟未經丙○○之同意，即基於意圖供行使之用之概括犯意及行使偽造
    私文書、使公務員登載不實之犯意，於八十七年六月上旬或
    中旬中之某日，以「蓮華中醫診所」及丙○○之名義向台灣
    克萊斯勒股份有限公司購買「ＣＡＲＡＶＡＮ」型式之休旅
    車一輛，並向美商花旗銀行股份有限公司台北分公司（以下
    簡稱：花旗銀行台北分公司）申請辦理汽車貸款，花旗銀行
    台北分公司之承辦人員廖憶菁及台灣克萊斯勒股份有限公司
    之副理林松柏乃於八十七年六月三十日前往台北縣土城市○○路七十號「蓮華中醫診所」與史濟辦理對保手續，史濟即
    於「貸款暨車輛動產抵押契約」上立契約書人處、甲方之連
    帶保證人處偽造「丙○○」之署押、於「動產擔保交易動產
    抵押設定登記申請書」上債務人處偽造「丙○○」之署押、
    於「授權書」上立授權書人處偽造「丙○○」之署押及於發
    票日期為八十七年六月三十日、發票金額為新台幣（下同）
    八十五萬元之本票發票人處偽造「丙○○」之署押，並將「
    丙○○」之印章交予林松柏，使不知情之林松柏在前開文書
    及本票上蓋用「丙○○」之印章，而偽造上開之私文書及本
    票，並交予林松柏、廖憶菁二人，進而行使之，足以生損害
    於丙○○、花旗銀行台北分公司；不知情之林松柏並於八十
    七年十月三十日持前開偽造之「貸款暨車輛動產抵押契約」
    、「動產擔保交易動產抵押設定登記申請書」向交通部公路
    局台北區監理所（以下簡稱：台北區監理所）辦理設定動產
    擔保交易動產抵押登記，使不知情之台北區監理所承辦此一
    事務之公務人員將此一不實事項鍵入電腦資料內而登載於其
    職務上所掌之公文書內，足以生損害於監理機關管理設定動
    產擔保交易動產抵押登記之正確性及丙○○、花旗銀行台北
    分公司。
二、史濟因之前以「蓮華中醫診所」及丙○○名義簽發予乙○○
    、葉文雄之支票跳票未獲兌現，復承右開意圖供行使之用而
    偽造有價證券之同一概括犯意，未經丁○○之同意，逾僅能
    因以「中興中醫診所」名義購入藥品、醫療器材為支付前開
    貨款之用始能簽發支票之權限，於八十八年一月底，在右址
    之「中興中醫診所」內，以「中興中醫診所」及丁○○之名
    義連續簽發如附表一、二所示之支票共十七張，並於上開支
    票上盜用「丁○○」之印章，而偽造前揭支票，並先後交付
    予乙○○所派來之業務人員及葉文雄。
三、案經丙○○、丁○○、乙○○分別訴請台灣板橋地方法院檢
    察署檢察官偵查起訴
    。
    理  由
一、訊據被告史濟對於上述時、地在上開「貸款暨車輛動產抵押
    契約」、「動產擔保交易動產抵押設定登記申請書」、「授
    權書」、本票上簽署「丙○○」之署押及以簽發如附表一、
    二所示之支票向告訴人乙○○及葉文雄換回未獲兌現之支票
    之事實固均供承不諱，惟其辯護意旨略謂：被告以「蓮華中
    醫診所」及丙○○名義向花旗銀行台北分公司辦理汽車貸款
    ，曾事先知會告訴人丙○○，並獲其同意，且所購得之汽車
    平日係供診所病患之轉診用車及供接送看診醫師之用，該汽
    車亦登記為「蓮華中醫診所（丙○○）」所有，即名義上該
    車之權利人應為告訴人丙○○，被告在法律上並無圖得自己
    所有之可能，亦無偽造告訴人丙○○之署押及支票云云。
二、經查：
  （一）上揭事實，業據告訴人丙○○、丁○○、乙○○於偵審
        中指訴甚詳，並有彰化銀行土城分行八十八年四月九日
        彰土城字第六三一號函附之支票存款往來約定書影本、
        支票存款印鑑卡影本、支票存款開戶申請書影本、業務
        往來申請書、印鑑卡暨顧客資料卡影本、花旗銀行汽車
        貸款申請書影本、汽車新領牌照登記書影本、貸款暨車
        輛動產抵押契約影本、動產擔保交易動產抵押設定登記
        申請書影本、授權書影本、上揭本票影本各乙紙，及如
        附表一、二所示之支票影本共十七紙附卷可稽。
  （二）證人即原花旗銀行台北分公司之承辦人員廖憶菁於原審
        法院八十九年度訴字第三二四號案件中到庭結證稱：「
        我是分二次去蓮華中醫診所，第一次大概在八十七年六
        月上、中旬去，申請書是我寫的，是被告要申請汽車貸
        款，由我代筆填寫，第二次是八十七年六月三十日，我
        與業務員前往，我去時，先去停車，等我停好車，業務
        員說已經對保好了，之前我都是與被告聯絡的。八十七
        年六月三十日是被告簽本票的日期，動產抵押設定申請
        及動產抵押契約書的八十七年十月二十一日是設定動產
        抵押送件日期。」等語（見原審法院八十九年度訴字第
        三二四號卷第六十五頁），證人葉文雄到庭結證稱：「
        （被告甲○○於八十八年初有開給你二張支票共肆拾伍
        萬元？）有，是因為之前遠東的票跳票，所以用這二張
        票來換。」、「（在何處交給你？）在中興中醫診所。
        」等語（見原審卷九十年五月三十一日訊問筆錄）。
  （三）證人即中國農民銀行土城分行之承辦人員陳明要於偵查
        中結證稱：「是我拿申請表格給鍾先生簽名，蓋章是甲○○蓋的」、「當天我只替他們辦理支票帳戶，我並且
        當天即交給他一本五十張的支票」、『原先史先生要我
        將支票交給他，但我說不行，第一次一定要交給當事人
        ，我就將支票交給鍾，我並有告訴他「我將支票交給你
        」』等語，並有簽收支票之單據號碼簿影本乙紙在卷可
        參（見台灣板橋地方法院檢察署八十八年度偵字第四七
        一七號卷第二十七頁背頁、第二十八頁、第三十一頁）
        ；證人即彰化銀行土城分行專員陳春長於偵查中結證稱
        ：「八十八年一月十五日我到中興中醫診所，因之前該
        診所以電話說要辦理活期存款及辦理支票存款，我就攜
        帶資料前往該診所辦理開戶，丁○○並未詳看資料內容
        ，僅在資料簽名，當時甲○○也在場，支票是隔日有一
        位小姐到銀行領支票」等語（見台灣板橋地方法院檢察
        署八十八年度偵字第一四０七九號卷第七十七頁背頁）
        ；復參之告訴人丙○○、丁○○、鍾玉波於原審調查時
        均陳稱：診所內藥品、醫療、員工薪水等支出財務係由
        被告負責，及告訴人丙○○自承伊之前在仙佛堂中醫診
        所時，負責該診所之財務，當時係以現金及票據來支付
        藥品、器材等費用等情觀之，告訴人丙○○、丁○○、
        鍾玉波於被告以其三人名義分別在上海銀行土城分行、
        彰化銀行土城分行、中國農民銀行土城分行開設支票存
        款帳戶，並僅供上開各診所購入藥品及醫療器材支付廠
        商貨款之用之事，應已事先知悉，並同意在案，是告訴
        人丙○○、丁○○、鍾玉波於偵審中一再指稱彼等事先
        並不知情，亦未同意云云，顯不足採信，公訴人因認被
        告未經告訴人丙○○、丁○○、鍾玉波之同意，即擅自
        以其三人之名義分別在上海銀行土城分行、彰化銀行土
        城分行、中國農民銀行土城分行開設支票存款帳戶云云
        ，容有誤會。
  （四）按偽造有價證券，係以明知無權簽發，而冒用他人名義
        ，簽發有價證券為構成要件。本件告訴人丁○○雖同意
        被告以其名義在彰化銀行土城分行開設支票存款帳戶，
        惟僅限於供作以「中興中醫診所」名義購入藥品、醫療
        器材後支付廠商費用之用，詎被告未經告訴人丁○○之
        同意及授權，即逾越原授權範圍，以「中興中醫診所」
        及告訴人丁○○之名義連續簽發如附表一、二所示之支
        票共十七張，並於上開支票上盜用「丁○○」之印章，
        以換回先前以「蓮華中醫診所」及告訴人丙○○名義簽
        發予乙○○、葉文雄之未獲兌現之支票，仍屬偽造有價
        證券之行為。又被告未經告訴人丙○○之同意及授權，
        即逾越原授權範圍，以「中興中醫診所」及告訴人丙○○之名義向台灣克萊斯勒股份有限公司購買「ＣＡＲＡ
        ＶＡＮ」型式之休旅車一輛，及向花旗銀行台北分公司
        申請辦理汽車貸款，並在「貸款暨車輛動產抵押契約」
        上立契約書人處、甲方之連帶保證人處偽造「丙○○」
        之署押、於「動產擔保交易動產抵押設定登記申請書」
        上債務人處偽造「丙○○」之署押、於「授權書」上立
        授權書人處偽造「丙○○」之署押及於發票日期為八十
        七年六月三十日、發票金額為八十五萬元之本票發票人
        處偽造「丙○○」之署押，並將「丙○○」之印章交予
        林松柏，使不知情之林松柏在前開文書及本票上蓋用「
        丙○○」之印章，亦屬行使偽造上開之私文書及偽造有
        價證券之行為。
  （五）所謂文書，乃外型為有體物，文書表意人之思想或意思
        以視覺感官可見之方法記載於該有體物上者，均可謂為
        文書，如錄影帶、光碟片之有體物，雖須藉助錄影機、
        電腦主機始能將其中之思想、意思表示出來，但其足以
        將表意人之思想或意思以視覺感官見其內容。又八十六
        年十月八日修正、同年月十日生效之刑法第二百二十條
        增訂第二項、第三項規定：「錄音、錄影或電磁紀錄，
        藉機器或電腦之處理所顯示之聲音、影像或符號，足以
        為表示其用意之證明者，亦同（即以文書論）」，「稱
        電磁紀錄，指以電子、磁性或其他無法以人之知覺直接
        認識之方式所製成之紀錄，而供電腦處理之用者」；將
        錄音、錄影、或電磁紀錄，歸類於準文書。本件被告使
        不知情之台北區監理所承辦此一事務之公務人員將此一
        不實之設定動產擔保交易動產抵押登記事項鍵入其職務
        上所掌管之電腦資料內，即應屬刑法規定之準文書。
  （六）綜上所述，被告及辯護意旨前開所辯各節，顯係事後圖
        卸責之詞，不足採信。本件事證明確，被告犯行堪以認
        定。
三、核被告史濟所為，係犯刑法第二百十六條、第二百十條之行
    使偽造私文書罪、第二百零一條第一項之偽造有價證券罪及
    第二百十四條之使公務員登載不實罪。又被告使不知情之林
    松柏在貸款暨車輛動產抵押契約、動產擔保交易動產抵押設
    定登記申請書、授權書、上開本票上盜用「丙○○」印章之
    行為及利用林松柏使不知情之台北區監理所之承辦人員將此
    一不實之設定動產擔保交易動產抵押登記事項鍵入其職務上
    所掌管之電腦資料內之行為，均應論以間接正犯。又被告偽
    造「丙○○」署押及盜用「丙○○」印章之行為分別為偽造
    私文書、偽造有價證券之部分行為，均不另論罪。又被告偽
    造私文書、偽造有價證券後復持以行使，其偽造私文書之低
    度行為應為行使偽造私文書之高度行為所吸收，行使偽造有
    價證券之低度行為應為偽造有價證券之高度行為所吸收，均
    不另論罪，且分別論以行使偽造私文書罪及偽造有價證券罪
    ，公訴人認應分別論以低度之偽造私文書罪及行使偽造有價
    證券罪，容有誤會，且不涉及變更起訴法條之問題，附此敘
    明。又被告分別偽造如附表一所示之十五張支票及附表二所
    示之二張支票，各係於同時同地，以一偽造有價證券之行為
    偽造如附表一所示之十五張支票及附表二所示之二張支票，
    其侵害之法益各為一個，應各論以一偽造有價證券之行為。
    又被告同時同地行使偽造之貸款暨車輛動產抵押契約、動產
    擔保交易動產抵押設定登記申請書、授權書等私文書，其侵
    害之法益各為一個，亦應論以一行使偽造私文書之行為。又
    被告多次偽造有價證券之犯行，時間緊接，且犯罪構成要件
    相同，顯係基於概括之犯意而反覆為之，應依連續犯之規定
    論以一罪，並加重其刑。又被告所犯上開行使偽造私文書、
    偽造有價證券、使公務員登載不實三罪間，有方法、結果之
    牽連關係，應依修正前刑法第五十五條規定，從一重之偽造
    有價證券罪處斷。公訴人雖未就被告使公務員登載不實之犯
    行起訴，惟本院認與已起訴之上開行使偽造私文書、偽造有
    價證券部分之犯行，有方法、結果之牽連犯之裁判上一罪關
    係，為起訴效力所及，本院自得併加審究，併此敘明。又公
    訴人雖未就被告偽造如附表二所示之二張支票並交付予葉文
    雄之犯行起訴，惟本院認與已起訴之上開偽造有價證券部分
    之犯行，有連續犯之裁判上一罪關係，為起訴效力所及，本
    院自得併加審究，亦附此敘明。被告行為後，刑法第56條連
    續犯之規定，業於94年2月2日修正公布刪除，並於95年7月1
    日施行，則被告之犯行，因行為後新法業已刪除連續犯之規
    定，此刪除雖非犯罪構成要件之變更，但顯已影響行為人刑
    罰之法律效果，自屬法律有變更，依新法第2條第1項規定，
    比較新、舊法結果，仍應適用較有利於被告之行為時法律即
    舊法論以連續犯。被告行為後，94年2月2日修正公布之刑法
    ，自95年7月1日施行，修正後之刑法刪除第55條關於牽連犯
    之規定。本件被告所犯上開三罪具有牽連犯之關係，依修正
    前即行為時之規定，應從一重之罪處斷；依修正後之刑法既
    已刪除牽連犯之規定，則所犯上述三罪應依數罪併罰之規定
    分論併罰。比較新舊法之規定，修正後之規定並非較有利於
    被告，依刑法第2條第1項之規定，應適用行為時之法律，即
    適用修正前刑法第55條牽連犯之規定，從一重之連續偽造有
    價證券罪處斷。（最高法院95年第8次刑事庭會議決議參照
    ）。按行為後法律有變更者，適用行為時之法律。但行為後
    之法律有利於行為人者，適用最有利於行為人之法律，刑法
    第2條第1項定有明文。被告行為後，刑法第33條第5款修正
    為主刑之種類：罰金新台幣一千元以上，以百元計算之，第
    67 條修正為罰金加重者，其最高度及最低度同加重之，並
    於95 年7月1日施行。比較被告行為時刑法第33條第5款主刑
    之種類：罰金銀元一元以上。第68條罰金加重者，僅加重其
    最高度，就罰金之最低度及加重以適用舊法對於被告有利。
    原審認被告事證明確，依刑法第五十六條 (修正前)、第二
    百零一條第一項、第二百十六條、第二百十條、第二百十四
    條、第二百二十條、第五十五條 (修正前，原審漏引)、第
    二百零五條、第二百十九條，修正前罰金罰鍰提高標準條例
    第一條前段，並審酌被告之素行，犯罪之動機、目的、手段
    、知識程度、所生危害及犯後態度等一切情狀，量處被告有
    期徒刑四年六月，以示懲儆。「貸款暨車輛動產抵押契約」
    上立契約書人處、甲方之連帶保證人處偽造「丙○○」之署
    押共二枚，於「動產擔保交易動產抵押設定登記申請書」上
    債務人處偽造「丙○○」之署押一枚，於「授權書」上立授
    權書人處偽造「丙○○」之署押二枚，發票日期為八十七年
    六月三十日、發票金額為八十五萬元之本票一張（含偽造之
    「丙○○」署押二枚）及如附表一、二所示之支票十七張，
    均依法宣告沒收。經核原審認事用法，均無不當，量刑亦屬
    妥適，檢察官以告訴人丁○○不知情為由提起上訴；被告上
    訴否認犯罪，均為無理由，應予駁回。
四、被告經合法傳喚，無正當之理由不到庭，爰不待其陳述，逕
    行判決
據上論斷，應依刑事訴訟法第368條、第371條，判決如主文。
本案經檢察官黃全祿到庭執行職務。
中    華    民    國    95    年    9     月    7    日
                  刑事第十二庭  審判長法  官  蔡永昌
                                      法  官  陳榮和
                                      法  官  張正亞
以上正本證明與原本無異。
如不服本判決，應於收受送達後十日內向本院提出上訴書狀，其
未敘述上訴之理由者並得於提起上訴後十日內向本院補提理由書
（均須按他造當事人之人數附繕本）。
                                      書記官  鄭信昱
中    華    民    國    95    年    9     月    7     日
附錄：本案論罪科刑法條全文
中華民國刑法第210條
偽造、變造私文書，足以生損害於公眾或他人者，處 5 年以下有
期徒刑。
中華民國刑法第201條
意圖供行使之用，而偽造、變造公債票、公司股票或其他有價證
券者，處3年以上10年以下有期徒刑，得併科3千元以下罰金。
行使偽造、變造之公債票、公司股票或其他有價證券，或意圖供
行使之用，而收集或交付於人者，處1年以上7年以下有期徒刑，
得併科3千元以下罰金。
中華民國刑法第214條
明知為不實之事項，而使公務員登載於職務上所掌之公文書，足
以生損害於公眾或他人者，處3年以下有期徒刑、拘役或5百元以
下罰金。
中華民國刑法第216條
行使第 210 條至第 215 條之文書者，依偽造、變造文書或登載
不實事項或使登載不實事項之規定處斷。
附表一：
┌──┬────┬─────┬────┬──────┬──────┬──┐
│編號│發票日期│發票金額  │發 票 人│付款金融機構│支 票 號 碼 │備註│
│    │        │（新台幣）│        │            │            │    │
├──┼────┼─────┼────┼──────┼──────┼──┤
│    │民國八十│一十六萬五│中興中醫│彰化商業銀行│ＢＣ２６６３│    │
│ 一 │八年二月│千元      │診所    │土城分行    │６４５      │    │
│    │二十八日│          │丁○○  │            │            │    │
├──┼────┼─────┼────┼──────┼──────┼──┤
│    │民國八十│九萬三千八│        │            │ＢＣ２６６３│    │
│ 二 │八年二月│百元      │同  上  │  同    上  │６５７      │    │
│    │三十日  │          │        │            │            │    │
├──┼────┼─────┼────┼──────┼──────┼──┤
│    │民國八十│九萬三千八│        │            │ＢＣ２６６３│    │
│ 三 │八年三月│百元      │同  上  │  同    上  │６５８      │    │
│    │三十日  │          │        │            │            │    │
├──┼────┼─────┼────┼──────┼──────┼──┤
│    │民國八十│九萬二千五│        │            │ＢＣ２６６３│    │
│ 四 │八年三月│百元      │同  上  │  同    上  │６８１      │    │
│    │三十日  │          │        │            │            │    │
├──┼────┼─────┼────┼──────┼──────┼──┤
│    │民國八十│一十六萬五│        │            │ＢＣ２６６３│    │
│ 五 │八年三月│千元      │同  上  │  同    上  │６４６      │    │
│    │三十日  │          │        │            │            │    │
├──┼────┼─────┼────┼──────┼──────┼──┤
│    │民國八十│一十六萬五│        │            │ＢＣ２６６３│    │
│ 六 │八年四月│千元      │同  上  │  同    上  │６４７      │    │
│    │三十日  │          │        │            │            │    │
├──┼────┼─────┼────┼──────┼──────┼──┤
│    │民國八十│九萬二千五│        │            │ＢＣ２６６３│    │
│ 七 │八年四月│百元      │同  上  │  同    上  │６８２      │    │
│    │三十日  │          │        │            │            │    │
├──┼────┼─────┼────┼──────┼──────┼──┤
│    │民國八十│一十六萬五│        │            │ＢＣ２６６３│    │
│ 八 │八年五月│千元      │同  上  │  同    上  │６４８      │    │
│    │三十日  │          │        │            │            │    │
├──┼────┼─────┼────┼──────┼──────┼──┤
│    │民國八十│一十六萬五│        │            │ＢＣ２６６３│    │
│ 九 │八年六月│千元      │同  上  │  同    上  │６４９      │    │
│    │三十日  │          │        │            │            │    │
├──┼────┼─────┼────┼──────┼──────┼──┤
│    │民國八十│一十六萬五│        │            │ＢＣ２６６３│    │
│ 十 │八年七月│千元      │同  上  │  同    上  │６５０      │    │
│    │三十日  │          │        │            │            │    │
├──┼────┼─────┼────┼──────┼──────┼──┤
│    │民國八十│一十六萬五│        │            │ＢＣ２６６３│    │
│ 十 │八年八月│千元      │同  上  │  同    上  │６５１      │    │
│ 一 │三十日  │          │        │            │            │    │
├──┼────┼─────┼────┼──────┼──────┼──┤
│    │民國八十│一十六萬五│        │            │ＢＣ２６６３│    │
│ 十 │八年九月│千元      │同  上  │  同    上  │６５２      │    │
│ 二 │三十日  │          │        │            │            │    │
├──┼────┼─────┼────┼──────┼──────┼──┤
│    │民國八十│一十六萬五│        │            │ＢＣ２６６３│    │
│ 十 │八年十月│千元      │同  上  │  同    上  │６５３      │    │
│ 三 │三十日  │          │        │            │            │    │
├──┼────┼─────┼────┼──────┼──────┼──┤
│    │民國八十│一十六萬五│        │            │ＢＣ２６６３│    │
│ 十 │八年十一│千元      │同  上  │  同    上  │６５４      │    │
│ 四 │月三十日│          │        │            │            │    │
├──┼────┼─────┼────┼──────┼──────┼──┤
│    │民國八十│一十六萬五│        │            │ＢＣ２６６３│    │
│ 十 │八年十二│千元      │同  上  │  同    上  │６５５      │    │
│ 五 │月三十日│          │        │            │            │    │
└──┴────┴─────┴────┴──────┴──────┴──┘
附表二：
┌──┬────┬─────┬────┬──────┬──────┬──┐
│編號│發票日期│發票金額  │發 票 人│付款金融機構│支 票 號 碼 │備註│
│    │        │（新台幣）│        │            │            │    │
├──┼────┼─────┼────┼──────┼──────┼──┤
│    │民國八十│二十萬元  │中興中醫│彰化商業銀行│ＢＣ２６６３│    │
│ 一 │八年三月│          │診所    │土城分行    │６６０      │    │
│    │三十日  │          │丁○○  │            │            │    │
├──┼────┼─────┼────┼──────┼──────┼──┤
│    │民國八十│二十五萬元│        │            │ＢＣ２６６３│    │
│ 二 │八年四月│          │同  上  │  同    上  │６６１      │    │
│    │三十日  │          │        │            │            │    │
└──┴────┴─────┴────┴──────┴──────┴──┘


司法院資訊處製作；財團法人民間司法改革基金會備份。
